臺灣高等法院臺中分院刑事判決　　　　　民國九十四年度交上訴字第一四六號
　　上　訴　人　臺灣臺中地方法院檢察署檢察官
　　上　訴　人
　　即　被　告　丙○○
　　上　訴　人
　　即　被　告　乙○○
右上訴人因被告業務過失致死案件，不服臺灣臺中地方法院中華民國九十三年十一月
三十日第一審判決（民國九十三年度交訴字第六七號，起訴案號：臺灣臺中地方法院
檢察署民國九十三年度偵字第四七七九號），提起上訴，本院判決如左：
    主　　　文
上訴駁回。
    事實及理由
一、本案經本院審理結果，除原判決事實欄認定肇事當時被告丙○○駕駛之聯結車以
    每小時時速約三、四十公里之速度行駛，更正為每小時時速約二十餘公里外，其
    餘認事用法及量刑均無不當，應予維持，並引用第一審判決書記載之事實、證據
    及理由（如附件）。
二、被告乙○○、丙○○在本院均否認有行車過失，乙○○辯稱：伊係依規定在仁愛
    醫院旁之公車站牌停讓乘客下車，並非在現場圖上大客車之位置讓乘客下車云云
    。丙○○則辯稱：當時伊駕駛之聯結車車速約二十餘公里，係行駛在第二快車道
    ，並往內側車道行駛，被害人劉文龍所騎乘重機車與伊之聯結車碰撞之地點在第
    二車道內，該車道原非劉文龍所得行駛之機車道，且被害人劉文龍係欲超越其前
    方由乙○○所駕駛之大客車，因該大客車停車下客後，正起動欲往左駛入第二快
    車道，被害人被大客車突然向左側行駛影響，致偏離其行進方向，向左超越大客
    車時、駛入第二快車道，未注意左側有伊駕駛之聯結車，而與聯結車之子車併行
    ，自行碰撞子車護欄而肇事云云。惟查：
　1.被告乙○○於警訊自陳：「．．我在招呼站牌之前方靠右臨時停車，給客人上下
    車」等語（相驗卷十五頁），參以該招呼站牌路邊前後均有自用小客貨車停在該
    處，有現場照片二幀附卷可稽（相驗卷二十三頁）因之被告乙○○顯無法在該招
    呼站牌處停讓乘客下車，是以台灣省台中縣車輛行車事故鑑定委員會、台灣省車
    輛行車事故覆議鑑定委員會及私立逢甲大學車輛行車事故鑑定研究中心均認被告
    乙○○未按規定而在仁愛醫院前劃紅線禁止停車處停車等情，堪予採取。又被告
    乙○○於警訊即供稱：「．．．我行駛至大里仁愛醫前，我靠右臨時停車，經客
    人下車，我打左邊方向燈，剛起步大約三秒至五秒，在左邊有聽到碰撞的聲音．
    ．．在我左後照鏡上有看到一個人滑到一部拖車的輪下被輾過，我立即停車」等
    語，足認被告乙○○除違規停車外，亦有經過起步時未讓行進中之劉文龍重機車
    先行之過失，致造成劉文龍騎乘重機車往外側即第二快車道閃避時，與後方駛來
    之聯結車之子車發生碰撞，被告乙○○自應負行車過失致死之責。
　2.車禍地點即仁愛醫院前之國光路段，平時即車水馬龍，尤其上下班之際更是人車
    擁擠，被告丙○○駕駛聯結車行經此路段更應注意車前狀況，減速慢行，隨時作
    煞停之準備，並與同方向之車輛隨時保持安全之間隔，以避免車禍之發生，然據
    被告丙○○於警訊稱：「我駕駛營大貨曳引車三八一－ＧＨ、子車ＮＦ－八○號
    從大里市○○路○段直行，跟隨前方南投客運大客車○二二－ＦＢ，大約離車距
    五十公尺處，看到南投客運車道停車下客，我看見客運後方有很多車輛欲超越客
運，我當時在第二車道內行駛向左偏閃至內側車道往台中方向直行，我行駛時，
    左後方有國光號客運以喇叭按聲提示我，我從照後鏡看，有一部機車倒地，有人
    受傷，現場有很多人觀看」等語（相驗卷八頁反面），依上供述，當時被告之聯
    結車係跟隨在南投客運之車後，距離約五十公尺處即看見南投客運在外車道停車
    下客，且看見南投客運車後方很多車輛因被客運車停車阻擋，而欲超越客運車前
    行，則超越之車輛必須偏左駛入第二快車道，此為被告丙○○所能預見，而被害
    人劉文龍係騎乘重機車，依道路交通安全規則第九十九條第一項第二款之規定，
    原得行駛於最外側快車道及慢車道，其因南投客運違規停下客，擋住前行去路，
    而自所行慢車道偏左駛入外側之第二快車道超車，並不禁止，被告肅基遠既在本
    十公尺遠之同向車道上，即已發現前開超車路況，雖有將車稍向左偏閃欲往內車
    道行駛，但其車身並未完全駛入內車道，其聯結車後掛之子車仍在外側之第二快
    車道上，因其並未減速慢行，且未作煞車準備及未保持安全間隔，致於超越因超
    車而變換車道剛駛入第二快車道被害人機車時，其子車護欄處與被害人機車碰撞
    ，劉文龍因而人車倒地，遭該聯結車拖行輾壓死亡，則被告丙○○有行車過失，
    亦至顯然。
　3.原審以被告二人行車過失明確，斟酌其等過失之程度且未理賠及被害人超車時未
    注意後方來車，未保持安全間隔，就本件車禍之發生與有過失等一切情狀，依法
    為適當之量刑，尚無不合。檢察官上訴謂量刑過輕及被告等上訴均否認有行車過
    失，指摘原判決不當云云，均非可採，上訴為無理由，均應予駁回。
三、據上論斷，應依刑事訴訟法第三百七十三條、第三百六十八條，判決如主文。
本案經檢察官甲○○到庭執行職務。
中      華      民      國　  　九十四   年      二　　   月   二十二   日
                                    臺灣高等法院臺中分院刑事第四庭
                                          審判長法　官　洪　耀　宗
                                                法　官  劉  登  俊
                                                法  官　陳　欣　安
右正本證明與原本無異。
如不服本判決應於收受送達後十日內向本院提出上訴書狀，其未敘述上訴之理由者並
得於提起上訴後十日內向本院補提理由書（均須按他造當事人之人數附繕本）。
書記官  阮　正　枝
中      華      民      國　  　九十四   年      二　　   月   二十二   日
                                                                        Ｉ
